臺灣高雄地方法院刑事判決　　　　　　　　　　　　九十三年度簡上字第一九二號
　　上　訴　人　臺灣高雄地方法院檢察署檢察官
　　即　公訴人
　　被　　　告　乙○○
右列被告因違反家庭暴力防治法等案件，上訴人不服本院高雄簡易庭中華民國九十二
年十一月二十七日九十二年度簡字第四四六四號第一審判決（聲請簡易判決處刑案號
：九十二年度偵字第一八五０五號）提起上訴及併案審理（案號：九十三年度偵字第
三三五０號），本院管轄第二審合議庭判決如左：
    主  文
原判決撤銷。
乙○○連續違反法院依家庭暴力防治法第十三條所為之禁止實施暴力行為之通常保護
令裁定，處有期徒刑參月，如易科罰金，以參佰元折算壹日。緩刑貳年，緩刑期內付
保護管束。
    事  實
一、乙○○（聲請簡易判決處刑書誤載為謝正明）係甲○○之夫，二人間具有家庭暴
    力防治法第三條第一款所定之家庭成員關係。乙○○前曾因對甲○○有傷害之行
    為，經甲○○向本院聲請核發民事通常保護令，業經本院家事庭於民國九十一年
    十一月二十九日，核發九十一年度家護字第一五二九號民事通常保護令，裁定：
    「相對人（即乙○○）不得對下列之人實施身體或精神上不法侵害之行為：被害
    人甲○○、被害人子女謝蕙琳及謝蕙婷。相對人不得直接或間接對被害人為下列
    行為：騷擾、通話。相對人應最少遠離下列場所至少一百公尺：被害人住居所（
    地址：高雄市○○區○○街五十三巷二之一號）、被害人子女謝蕙琳及謝蕙婷就
    讀學校（高雄縣仁武鄉仁武國中、竹後國小）。」，該通常保護令之有效期間為
    一年，並於期間屆滿前經本院裁定延長有效期限至九十三年十一月二十九日，且
    均合法送達予乙○○，詎乙○○仍無視前開禁令之存在，竟基於違反民事通常保
    護令之概括犯意，先於九十二年九月四日晚間十時許，在其位於高雄縣仁武鄉竹
    後村竹門巷四十八之二號住處，因管教小孩之問題與甲○○發生口角，並基於傷
    害故意，以牛奶罐擲向曾女，致曾女受有左側頭皮撕裂傷之傷害而違反前開保護
    令不得對甲○○實施身體不法侵害之裁定，嗣因甲○○報警處理查獲。九十二年
    十一月六日乙○○與甲○○離婚後，為使乙○○得以照顧甲○○及子女，乙○○
    徵得甲○○同意與曾女及子女同住，詎乙○○又承前開違反民事通常保護令之概
    括犯意，於九十三年二月九日晚間十一時許酒後與甲○○發生口角，在其位於高
    雄市○○區○○路三三七巷九樓之十一之住處，以手抓住甲○○衣領及頸部而對
    曾女實施身體不法侵害（未成傷），嗣經二人之女曾蕙婷報警查獲。
二、案經甲○○訴由高雄縣政府警察局仁武分局報告台灣高雄地方法院檢察署檢察官
    聲請簡易判決處刑及移請併案審理。
    理  由
一、訊據被告乙○○對於前揭事實坦承：「他當時站的離牆很近，我知道（牛奶罐）
    反彈回來有可能打到她，但我當時很生氣，所以沒有想那麼多」及我喝酒回來，
    她要與我講話，但是我不要，所以就發生衝突，我就抓她脖子」等語不諱，核與
    告訴人甲○○於警詢、偵查及本院審理中所述相符，並有警卷所附本院九十一年
    度家護字第一五二九號民事通常保護令、九十二年度家護聲字第七四號裁定、高
    雄市政府警察局左營分局派出所員警工作紀錄簿、酒精濃度測試結果、長庚紀念
    醫院高雄醫學中心驗傷診斷書各一紙及現場相片七紙可資為證，足認被告之自白
    與事實相符，堪予採信，本件事證明確，被告前開犯行均堪認定。
二、按家庭成員間實施身體或精神上不法侵害之行為，即屬「家庭暴力」，本件被告
    未遵守保護令裁定不得對告訴人實施身體或精神上不法侵害行為，核其所為，係
    犯家庭暴力防治法第五十條第一款之違反保護令罪及刑法第二百七十七條第一項
    之傷害罪，其於九十二年九月四日晚間所為違反保護令之犯行與同時所為傷害犯
    行，係以一行為觸犯違反保護令罪及傷害罪，為想像競合犯，應依刑法第五十五
    條規定，從一重之違反保護令罪處斷，又其先後所為二違反保護令之犯行，時間
    緊接，犯罪構成要件相同，顯係出於概括之犯意為之，為連續犯，爰依刑法第五
    十六條之規定以一罪論，並加重其刑。本件被告於九十三年二月九日晚間十一時
    許所為違反保護令犯行雖未據檢察官聲請簡易判決處刑，然此部分與業經聲請部
    分，有連續犯之裁判上一罪關係，自為起訴效力所及，本院亦應併予審理，併此
    敘明。
三、原審認被告犯行事證明確，據以論罪科刑，固非無見，惟原審漏未論及被告九十
    二年九月四日晚間十時許朝告訴人丟擲牛奶瓶之犯行同時構成傷害罪之部分，並
    未及就移送併案審理之被告於九十三年二月九日晚間十一時許所為之違反保護令
    犯行予以審究，尚有未洽，上訴人上訴意旨指摘此部分不當為有理由，應由本院
    予以撤銷改判。本院審酌被告與告訴人原係夫妻關係，前於九十一年間便曾因傷
    害告訴人而違反保護令案件，經本院判決處拘役三十日確定，仍不知悔悟，明知
    前開通常保護令之內容，竟漠視法院裁定之效力，一再對告訴人實施身體上不法
    侵害之行為，損及告訴人之人格尊嚴，所為確有不是之處，惟念及告訴人曾表示
    自己及子女均賴被告照顧願意原諒被告並與被告達成和解，有和解書一紙可憑等
    一切情狀，量處如主文所示之刑，以示儆懲。末查：被告前未曾受有期徒刑以上
    刑之宣告，因一時失慮，偶罹刑典，事後已坦承犯行，深具悔意，告訴人並表示
    自己罹患精神分裂症，子女之生活均賴被告照料，願意原諒被告等語，信被告經
    此刑之宣告後，應知警惕而無再犯之虞，本院因認暫不執行其刑為當，予以宣告
    緩刑二年，用啟自新。並依家庭暴力防治法第三十條第一項之規定，諭知緩刑期
    內付保護管束。
據上論斷，應依刑事訴訟法第四百五十五條之一第三項、第三百六十九條第一項前段
、第三百六十四條、第二百九十九條第一項前段，家庭暴力防治法第五十條第一款、
第三十條第一項，刑法第十一條前段、第四十一條第一項前段、第七十四條第一款，
罰金罰鍰提高標準條例第二條，判決如主文。
中      華      民      國    九十三    年      七      月    二十七   日
                                        台灣高雄地方法院刑事第十庭
                                            審判長   法 官    李璧君
                                                     法 官    吳志豪
                                                     法 官    卓立婷
右正本證明與原本無異。
如不服本判決，應於判決送達後十日內，向本院提出上訴狀。
                                                     書記官   李春慧
中      華      民      國    九十三    年      七      月    二十七   日
附錄本件論罪法條全文：
家庭暴力防治法法第五十條：
  違反法院依第十三條、第十五條所為之下列裁定者，為本法所稱之違反保護令罪，
  處三年以下有期徒刑、拘役或科或併科新台幣十萬元以下罰金︰
    一  禁止實施家庭暴力行為。
    二  禁止直接或間接騷擾、接觸、通話或其他連絡行為。
    三  命遷出住居所。
    四  遠離住居所、工作場所、學校或其他特定場所。
    五  命完成加害人處遇計畫：戒癮治療、精神治療、心理輔導或其他治療、輔導。
家庭暴力防治法第十三條第二項：
  法院於審理終結後，認有家庭暴力之事實且有必要者，應依聲請或依職權核發包括
  下列一款或數款之通常保護令︰
    一  禁止相對人對於被害人或其特定家庭成員實施家庭暴力。
    二  禁止相對人直接或間接對於被害人為騷擾、通話、通信或其他非必要之聯絡
        行為。
家庭暴力防治法第三十條第一項
犯家庭暴力罪或違反保護令罪而受緩刑之宣告者，在緩刑期內應付保護管
束。
